# 新租赁准则下土地使用权如何入账？

提问人：wufaxian 时间：2020-04-26 14:25:51
新租赁准则实施以后，土地使用权如何入账？比如企业花费 2 个亿买了一块土地。建成办公楼。如果自用，土地使用权如何入账？如果对外出租，且办公楼被认定为公允价值计量的投资性房地产。此时土地使用权如何入账?

回答人：chenyiwei
1 、新租赁准则不适用于“以出让、划拨或转让方式取得的土地使用权”，对此仍按无形资产准则的规定执行。
2 、投资性房地产所占用的土地价值应并入投资性房地产价值中，不单独确认为一项无形资产。